臺灣基隆地方法院刑事判決　　　　　　　 94年度訴字第766號
公　訴　人　臺灣基隆地方法院檢察署檢察官
被　　　告　乙○○
　　　　　　　　　　（現在臺灣基隆監獄基隆分監）
上列被告因毒品危害防制條例案件，經檢察官提起公訴（94年度
毒偵字第1732號）及同署檢察官移送併辦（94年度偵字第2316號
、第2839號），被告於本院準備程序中就被訴事實為有罪之陳述
，經本院合議庭裁定由受命法官獨任依簡式審判程序審理，判決
如下：
    主  文
乙○○連續施用第一級毒品，累犯，處有期徒刑捌月。扣案第一
級毒品海洛因壹包（淨重零點壹伍公克、空包裝重零點壹捌公克
）、殘留有海洛因之夾鍊袋壹個（量微無法秤重），均沒收銷燬
，注射針筒貳支、空夾鍊袋貳個，均沒收。
    事  實
一、乙○○前因違反毒品危害防制條例案件，經本院以92年度訴
    字第584號判處有期徒刑6月，如易科罰金，以300元折算1日
    確定，於民國93年4月15日易科罰金執行完畢。
二、乙○○前因施用毒品案件，經本院先後以87年度少毒聲字第
    17號、88年少毒聲字第36號裁定送觀察、勒戒後，均因認無
    繼續施用毒品之傾向，由本院以87年度少調字第401 號、88
    年度少調字第216 號為不付審理之裁定確定；復因施用毒品
    案件，經本院以89毒聲字第1127號裁定令入戒治處所施以強
    制戒治（經臺灣高等法院以89年度毒抗字第734 號駁回抗告
    確定），嗣本院以90年度毒聲字第74號裁定停止戒治，所餘
    戒治期間付保護管束，至90年7 月27日保護管束期滿，該次
    犯行由臺灣基隆地方法院屬檢察官以89年度毒偵字第1370號
    聲請以簡易判決處刑，並經本院以89年度簡字第502 號判處
    有期徒刑5月，如易科罰金以300元折算1日，緩刑3年確定；
    又因施用毒品案件，經本院以90毒聲字第1482號裁定令入戒
    治處所施以強制戒治，自91年1月23日入戒治處所至92年1月
    23日執行完畢出戒治處所，該次犯行由臺灣基隆地方法院檢
    察署檢察官以90年度毒偵字第1503號提起公訴，並經本院以
    90年度易字第593 號判決免刑確定：再因施用毒品案件，由
    臺灣基隆地方法院屬檢察官以92年度毒偵字第994 號提起公
    訴，並經本院以92年度訴字第584號判處有期徒刑6月確定（
    執行情形如前所述）。詎其仍無法戒除毒癮，明知海洛因業
    經公告列為毒品危害防制條例之第一級毒品，不得非法持有
    、施用，仍於上開強制戒治執行完畢釋放後5 年內，基於施
    用第一級毒品海洛因之概括犯意，自94年5 月底某日起至同
    年9月13日晚間10時許止，在其位於基隆市○○路85巷34 號
    10樓之2 住處或附近空屋內等地，將第一級毒品海洛因加水
    稀釋後，以針筒注射手臂之方式，連續施用第一級毒品海洛
    因多次，平均約每3日施用1次。嗣為警分別於：(1)94年6 月
    20日上午10時50分許，在基隆市○○區○○路7 號前盤查時
    查獲，並扣得第一級毒品海洛因1 包（淨重0.15公克、空包
    裝重0.18公克）；(2)同年8 月23日上午11時20分許，因其涉
    犯竊盜案件，在其住處查獲，並扣得其所有供施用第一級毒
    品海洛因所用之注射針筒2支、空夾鍊袋2個及殘留有海洛因
    之夾鍊袋1個（量微無法秤重）；(3)同年9月14日晚間10時許
    ，因其另涉犯搶奪等案件，經警通知其至基隆市警察局第一
    分局說明，並經其同意採取其尿液送驗呈嗎啡陽性反應，而
    查悉上情。
二、案經基隆市警察局第一分局、第四分局報請臺灣基隆地方法
    院檢察署檢察官偵查起訴暨移送併辦。
    理     由
一、本件被告乙○○（下稱被告）所犯為毒品危害防制條例第10
    條第1 項之施用第一級毒品罪，非死刑、無期徒刑、最輕本
    刑為3 年以上有期徒刑之罪，或高等法院管轄第一審之案件
    ，被告於本院準備程序中，就被訴事實為有罪之陳述，經告
    以簡式審判程序之旨，並聽取檢察官、被告之意見後，本院
    合議庭裁定由受命法官進行簡式審判程序，是本件之證據調
    查，依刑事訴訟法第273條之2規定，不受同法第159條第1項
    、第161條之2、第161條之3、第163條之1及第164條至第170
    條規定之限制，合先敘明。
二、上揭連續施用第一級毒品之事實，業據被告於本院審理時均
    坦承不諱，且被告於94年6月20日、同年8月23日、同年9 月
    14日為警採取其親自排放之尿液送請檢驗結果，送請臺灣尖
    端先進生技醫藥股份有限公司，經以酵素免疫分析法初步檢
    驗，再以氣相層析質譜儀法確認檢驗結果，均呈嗎啡陽性反
    應，此有該公司94年7月1 日、同年9月5日、同年9月28日出
    具之濫用藥物檢驗報告在卷可稽；而以該公司所用之氣相層
    析質譜儀分析法之精確度而論，應可剔除「偽陽性反應」之
    可能（行政院國軍退除役官兵輔導委員會臺北榮民總醫院83
    年3月1日北總內字第01855號、同年4月7 日北總內字第
    030 59號函參照），該檢驗結果自可憑信。另扣案被告自承
    供其施用疑似海洛因之白粉1 包（淨重公0.15克，空包裝重
    0.18公克），經送請法務部調查局檢驗結果，確含第一級毒
    品海洛因海洛因成分，此有該局8月29日調科壹字第3200030
    03號鑑定通知書1 份在卷可稽；而扣案被告自承供其施用海
    洛因之殘留有白色粉末之夾鍊袋1 個，經基隆市警察局第四
    分局以聯勤二○四廠製造之煙毒檢驗包試劑檢驗結果，呈海
    洛因陽性反應，有檢驗報告單1份及檢驗照片1張在卷足憑，
    夾鍊袋內殘留有第一級毒品海洛因無訛；此外，復有被告自
    承供或預備供其施用第一級毒品海洛因所用之注射針筒1 支
    及空夾鍊袋2 個扣案足佐，堪認被告上開自白與事實相符，
    應係真實。再查，被告乙○○前因施用毒品案件，經本院先
    後以87年度少毒聲字第17號、88年少毒聲字第36號裁定送觀
    察、勒戒後，均因認無繼續施用毒品之傾向，由本院以87年
    度少調字第401號、88年度少調字第216號為不付審理之裁定
    確定；復因施用毒品案件，經本院以89毒聲字第1127號裁定
    令入戒治處所施以強制戒治（經臺灣高等法院以89年度毒抗
    字第734 號駁回抗告確定），嗣本院以90年度毒聲字第74號
    裁定停止戒治，所餘戒治期間付保護管束，至90年7 月27日
    保護管束期滿，該次犯行由臺灣基隆地方法院屬檢察官以89
    年度毒偵字第1370號聲請以簡易判決處刑，並經本院以89年
    度簡字第502號判處有期徒刑5月，如易科罰金以300元折算1
    日，緩刑3 年確定；又因施用毒品案件，經本院以90毒聲字
    第1482號裁定令入戒治處所施以強制戒治，自91年1 月23日
    入戒治處所至92年1 月23日執行完畢出戒治處所，該次犯行
    由臺灣基隆地方法院檢察署檢察官以90年度毒偵字第1503號
    提起公訴，並經本院以90年度易字第593 號判決免刑確定；
    再因施用毒品案件，由臺灣基隆地方法院屬檢察官以92年度
    毒偵字第994號提起公訴，並經本院以92年度訴字第584號判
    處有期徒刑6 月確定（執行情形如前所述），此有臺灣高等
    法院被告前案紀錄表、臺灣基隆地方法院檢察署刑案資料查
    註紀錄表、臺灣高等法院在監在押全國紀錄表在卷可稽，被
    告於上開強制戒治執行完畢釋放後5 年內再犯毒品危害防制
    條例第10條第1 項之施用第一級毒品犯行，洵堪認定，本案
    事證明確，應依法論科。
三、按海洛因為毒品危害防制條例第2條第2項第1 款所規定之第
    一級毒品，是核被告所為，係犯同條例第10條第1 項之施用
    第一級毒品罪。其因施用而持有第一級毒品之低度行為，均
    為施用之高度行為所吸收，不另論罪。又被告先後多次施用
    第一級毒品海洛因之犯行，時間緊接，犯罪構成要件相同，
    顯係基於概括犯意為之，為連續犯，應依刑法第56條之規定
    論以一施用第一級毒品罪，並加重其刑。末查，被告曾有犯
    罪事實所載犯罪之科刑及刑之執行完畢情形，有臺灣高等法
    院被告前案紀錄表在卷可稽，其受有期徒刑執行完畢後5 年
    內，再犯有期徒刑以上之本罪，為累犯，應依刑法第47條之
    規定，遞加重其刑。再公訴人雖僅就被告於94年5 月底至同
    年6月19日下午7時許止施用第一級毒品海洛因之犯行起訴，
    餘者移送併辦部分未於起訴書中敘及，惟被告其餘施用第一
    級毒品之事實與前開已起訴之犯罪事實間，具連續犯之裁判
    上一罪關係，已如上述，為起訴效力所及，本院自應一併予
    以審理，併此敘明。爰審酌被告前因施用毒品經強制戒治、
    判刑及刑之執行後，猶不知戒惕，復再施用第一級，無視於
    毒品對於自身健康之戕害及國家對於杜絕毒品犯罪之禁令，
    顯無戒斷之決心，然念及其前開犯罪係戕害自身，尚未害及
    他人，且犯罪後復坦承犯行，態度尚佳等一切情狀，量處如
    主文所示之刑，以資儆懲。扣案之第一級毒品海洛因1包（
    合計淨重0.15公克，空包裝重0.18公克）及殘留有海洛因之
    夾鍊袋1 個（量微無法秤重），因包裝與其上之毒品已合而
    為一，無從析離，應整體視為第一級毒品海洛因，併依毒品
    危害防制條例第18條第1 項前段之規定，宣告沒收併銷燬。
    另扣案之注射針筒2支及空夾鍊袋2個，係被告所有，供其施
    用第一級毒品之器具（非毒品危害防治條例第11條第3 項所
    謂「專供施用毒品之器具」），業據其供明在卷，爰依刑法
    第38條第1項第2款之規定，宣告沒收。
據上論斷，應依刑事訴訟法第273 條之1 第1 項、第299 第1 項
前段，毒品危害防制條例第10條第1項、第18條第1項前段，刑法
第11條、第56條、第47條、第38條第1項第2款，判決如主文。
本案經檢察官甲○○到庭執行職務。
中　　華　　民　　國　　94　　年　　10　　月　　31　　日
                  刑事第一庭  法　官  許心
以上正本證明與原本無異。
如不服本判決應於收受本判決送達後10日內向本院提出上訴書狀
。
中　　華　　民　　國　　94　　年　　10　　月　　31　　日
                              書記官  邱李和
附錄本判決論罪之法條：
毒品危害防制條例第10條
施用第一級毒品者，處6月以上5年以下有期徒刑。
施用第二級毒品者，處3年以下有期徒刑。
